---
title: "FW181920"
author: "Kang Gyeonghun"
date: '2020 10 28 '
output:
  html_document:
    theme: cerulean
    toc: true
    toc_float:
      collapsed: false
---

```{r setup, include=FALSE}
knitr::opts_chunk$set(echo = TRUE,
                      root.dir = dirname(rstudioapi::getActiveDocumentContext()$path))
dirname(rstudioapi::getActiveDocumentContext()$path)
oldloc = Sys.getlocale("LC_ALL")
oldloc
Sys.setlocale("LC_ALL", "korean")
```

<br>

**필요한 패키지들 불러오기**
```{r, results='hide', warning=FALSE, message=FALSE}
pkgs = c('tidyverse','ggplot2','jsonlite','httr', 'urltools', "lubridate", "data.table")
pkg_ins = rownames(installed.packages())
for(pkg in pkgs){  if(!(pkg %in% pkg_ins)) install.packages(pkg, character.only=T) }
sapply(pkgs, library, character.only=T)
```

<br>

## API

https://www.data.go.kr/iim/api/selectAPIAcountView.do

### 1. 전체종합배출량, 일별

**예시 URL**
```
http://apis.data.go.kr/B552584/RfidFoodWasteService/getTotalDateList
?serviceKey=BMFNxiAVN3gUpziAJUsnJnv%2B5wrn8Jkl5ieEvipJrcVfpBM%2BQoxIa%2BawLLwRwmrAMlNVWZoVQxh5yFU2BqwARw%3D%3D
&type=json
&disYear=2020
&disMonth=01
&page=1
&rowNum=10
```

```{r, eval=F}
operation = "http://apis.data.go.kr/B552584/RfidFoodWasteService/getTotalDateList"
key = urltools::url_decode("BMFNxiAVN3gUpziAJUsnJnv%2B5wrn8Jkl5ieEvipJrcVfpBM%2BQoxIa%2BawLLwRwmrAMlNVWZoVQxh5yFU2BqwARw%3D%3D")
params = list(
  serviceKey = key,
  type = "json",
  disYear = "2019",
  disMonth = '01',
  page= 1,
  rowNum=10
)

YYYY = c("2017", "2018", "2019", "2020")
MM = c("01", "02","03","04","05", "06", "07", "08", "09", "10", "11", "12")
result = data.frame()

for(Y in YYYY) {
  params[['disYear']] = Y
  for (M in MM) {
    params[['disMonth']] = M
    for (i in 1:4) {
      params[['page']] = i
      total = httr::GET(operation, query = params)
      totalText = httr::content(total, "text") %>% jsonlite::fromJSON(flatten = TRUE)
      result = rbind(result, totalText$data$list)
    }
  }
}
head(result)
```

<br>

간단히 시각화해보기
```{r,eval=F}
p = result %>%
  unite("date", disYear:disDate) %>%
  mutate(date = ymd(date), disQuantity = log(disQuantity)) %>%
  ggplot(aes(x = date, y = disQuantity)) +
  geom_line() + theme_bw() + theme(panel.grid.major = element_blank(),
                                   panel.grid.minor = element_blank()) +
  labs(title = "Nationwide Food Waste Aggregate, 201707~202007", x = "Date", y = "food waste (logarized)")
ggsave("plot01.png", p, height=4, width=6)
p
```
저장
```{r, eval=FALSE}
write.table(result, file="total1720.csv", sep = ",", row.names = FALSE)
```



<br>

### 2. 지자체 정보 목록 조회

**예시 URL**
```
http://apis.data.go.kr/B552584/RfidFoodWasteService/getCityList?
serviceKey=BMFNxiAVN3gUpziAJUsnJnv%2B5wrn8Jkl5ieEvipJrcVfpBM%2BQoxIa%2BawLLwRwmrAMlNVWZoVQxh5yFU2BqwARw%3D%3D
&type=json
&page=1
&rowNum=200
```

```{r,eval=F}
operation = "http://apis.data.go.kr/B552584/RfidFoodWasteService/getCityList"
key = urltools::url_decode("BMFNxiAVN3gUpziAJUsnJnv%2B5wrn8Jkl5ieEvipJrcVfpBM%2BQoxIa%2BawLLwRwmrAMlNVWZoVQxh5yFU2BqwARw%3D%3D")
params = list(
  serviceKey = key,
  type = "json",
  rowNum = 200
)
out = httr::GET(operation, query = params)
outText = httr::content(out, "text") %>% jsonlite::fromJSON(flatten=TRUE)
outTextdf = outText$data$list
head(outTextdf)
```

<br>

서울특별시 구들 코드만 따로 저장
```{r}
# write.table(outTextdf, file="citycode.csv", sep = ",", row.names = FALSE, fileEncoding = "UTF-8")
citycodes = fread("data/citycode.csv", encoding = "UTF-8")
seoulCode = rbind(citycodes[1:24,], tail(citycodes,1))
head(seoulCode)
```

<br>

### 3. 서울특별시 배출내역(일별) 목록 조회

**예시 URL**

```
http://apis.data.go.kr/B552584/RfidFoodWasteService/getCityDateList?
serviceKey=BMFNxiAVN3gUpziAJUsnJnv%2B5wrn8Jkl5ieEvipJrcVfpBM%2BQoxIa%2BawLLwRwmrAMlNVWZoVQxh5yFU2BqwARw%3D%3D
&type=json
&disYear=2019
&disMonth=01
&cityCode=W0D
&page=1
&rowNum=10
```


```{r, eval=F}
YYYY = c("2018", "2019", "2020")
MM = c("01", "02","03","04","05", "06", "07", "08", "09", "10", "11", "12")
operation = "http://apis.data.go.kr/B552584/RfidFoodWasteService/getCityDateList"
key = urltools::url_decode("BMFNxiAVN3gUpziAJUsnJnv%2B5wrn8Jkl5ieEvipJrcVfpBM%2BQoxIa%2BawLLwRwmrAMlNVWZoVQxh5yFU2BqwARw%3D%3D")
params = list(
      serviceKey = key,
      type = "json",
      disYear = NA,
      disMonth = NA,
      cityCode = NA,
      page = 1,
      rowNum = 100
    )

delay_seconds = 1.0
result = data.frame()

for(city in seoulCode$cityCode) {
  cat(city, "\n")
  date_time <- Sys.time()
  while ((as.numeric(Sys.time()) - as.numeric(date_time)) < delay_seconds) {}
  for (Y in YYYY) {
    date_time <- Sys.time()
    while ((as.numeric(Sys.time()) - as.numeric(date_time)) < delay_seconds) {}
    for (M in MM) {
      params[['disYear']] = Y
      params[['disMonth']] = M
      params[['cityCode']] = city
      resText = httr::GET(operation, query = params)%>% httr::content("text") %>% jsonlite::fromJSON(flatten = TRUE)
      result = rbind(result, resText$data$list)
    }
  }
}
```

```{r, eval=F}
dim(result)
#write.table(result, file="181920raw.csv", sep = ",", row.names = FALSE, fileEncoding = "UTF-8")
```

### 181920 데이터 정리!!

```{r}
DFraw = fread("181920raw.csv", encoding = "UTF-8")
```


```{r}
DFedit = DFraw %>% 
  unite("date", disYear:disDate) %>% 
  mutate(date = ymd(date), disQuantity_t = disQuantity/1e6) %>% 
  filter(year(date) > 2017) %>% 
  select(date, cityCode, disQuantity_t)
head(DFedit)
```

```{r}
fw181920 = DFedit %>% spread(cityCode, disQuantity_t)
colnames(fw181920)[-1] = seoulCode$citySggName
fw181920 = fw181920 %>% select(sort(tidyselect::peek_vars()))
head(fw181920)
```

```{r}
#write.table(fw181920, file = "data/fw181920_gu.csv", sep=",", row.names = F, fileEncoding = "UTF-8")
```

```{r}
fw181920_gu = fread("data/fw181920_gu.csv", encoding="UTF-8")
head(fw181920_gu)
```

```{r}
Week = as.Date(cut(fw181920_gu$date, "week"))
fw181920_gu_weekly = aggregate(.~ Week, fw181920_gu[,-1], sum, na.action=NULL)
fw181920_gu_weekly = fw181920_gu_weekly[1:(nrow(fw181920_gu_weekly)-1), ]
head(fw181920_gu_weekly)

fw181920_long_weekly = fw181920_gu_weekly %>% gather("gu", "disq_t", -Week)
head(fw181920_long_weekly)
```


```{r}
fw181920_long = fw181920_gu %>% gather("gu", "disq_t", -date)
head(fw181920_long)
```



**Visualize**

```{r}
"%ni%" <- Negate("%in%")
fw181920_long_weekly %>% 
  filter(gu %in% sort(seoulCode$citySggName)[1:12]) %>% 
  filter(gu %ni% c("강남구","강북구","관악구")) %>% 
  ggplot()+
  geom_line(aes(x=ymd(Week), y=disq_t, color=gu))+
  facet_wrap(~ gu, scales="free")+
  theme(legend.position="right")

fw181920_long_weekly %>% 
  filter(gu %in% sort(seoulCode$citySggName)[13:18]) %>% 
  ggplot()+
  geom_line(aes(x=ymd(Week), y=disq_t, color=gu))+
  facet_wrap(~ gu, scales="free")+
  theme(legend.position="right")

fw181920_long_weekly %>% 
  filter(gu %in% sort(seoulCode$citySggName)[19:24]) %>% 
  ggplot()+
  geom_line(aes(x=ymd(Week), y=disq_t, color=gu))+
  facet_wrap(~ gu, scales="free")+
  theme(legend.position="right")
```


```{r}
"%ni%" <- Negate("%in%")
fw181920_long %>% 
  filter(gu %in% sort(seoulCode$citySggName)[1:12]) %>% 
  filter(gu %ni% c("강남구","강북구","관악구")) %>% 
  ggplot()+
  geom_line(aes(x=ymd(date), y=disq_t, color=gu))+
  facet_wrap(~ gu, scales="free")+
  theme(legend.position="right")

fw181920_long %>% 
  filter(gu %in% sort(seoulCode$citySggName)[13:18]) %>% 
  ggplot()+
  geom_line(aes(x=ymd(date), y=disq_t, color=gu))+
  facet_wrap(~ gu, scales="free")+
  theme(legend.position="right")

fw181920_long %>% 
  filter(gu %in% sort(seoulCode$citySggName)[19:24]) %>% 
  ggplot()+
  geom_line(aes(x=ymd(date), y=disq_t, color=gu))+
  facet_wrap(~ gu, scales="free")+
  theme(legend.position="right")
```


**Handling outliers**

```{r}
fw181920_long %>% filter(gu=="양천구") %>% ggplot()+geom_histogram(aes(x=disq_t), bins=100)
fw181920_gu %>% select(date, 양천구) %>% filter(양천구 > 1000)
```
```{r}
rowid = which(fw181920_gu[,"양천구"] > 1000)
fw181920_gu[c(-1,0,1)+rowid, "양천구"]
fw181920_gu[rowid, "양천구"] = fw181920_gu[rowid, "양천구"]/100
fw181920_gu[c(-1,0,1)+rowid, "양천구"]
fw181920_long = fw181920_gu %>% gather("gu", "disq_t", -date)
```

```{r}
#write.table(fw181920_gu, "data/fw181920_gu_outlierhandled.csv", sep=",", row.names = F, fileEncoding = "UTF-8")
fw181920_gu = fread("data/fw181920_gu_outlierhandled.csv", encoding="UTF-8")
```



**Daily to weekly**
```{r}
Week = as.Date(cut(fw181920_gu$date, "week"))
fw181920_gu_weekly = aggregate(.~ Week, fw181920_gu[,-1], sum, na.action=NULL)
fw181920_gu_weekly = fw181920_gu_weekly[1:(nrow(fw181920_gu_weekly)-1), ]
head(fw181920_gu_weekly)

fw181920_long_weekly = fw181920_gu_weekly %>% gather("gu", "disq_t", -Week)
head(fw181920_long_weekly)
```

```{r}
"%ni%" <- Negate("%in%")
fw181920_long_weekly %>% 
  filter(gu %in% sort(seoulCode$citySggName)[1:12]) %>% 
  filter(gu %ni% c("강남구","강북구","관악구")) %>% 
  ggplot()+
  geom_line(aes(x=ymd(Week), y=disq_t, color=gu))+
  facet_wrap(~ gu, scales="free")+
  theme(legend.position="right")

fw181920_long_weekly %>% 
  filter(gu %in% sort(seoulCode$citySggName)[13:18]) %>% 
  ggplot()+
  geom_line(aes(x=ymd(Week), y=disq_t, color=gu))+
  facet_wrap(~ gu, scales="free")+
  theme(legend.position="right")

fw181920_long_weekly %>% 
  filter(gu %in% sort(seoulCode$citySggName)[19:24]) %>% 
  ggplot()+
  geom_line(aes(x=ymd(Week), y=disq_t, color=gu))+
  facet_wrap(~ gu, scales="free")+
  theme(legend.position="right")
```


```{r}
"%ni%" <- Negate("%in%")
fw181920_long %>% 
  filter(gu %in% sort(seoulCode$citySggName)[1:12]) %>% 
  filter(gu %ni% c("강남구","강북구","관악구")) %>% 
  ggplot()+
  geom_line(aes(x=ymd(date), y=disq_t, color=gu))+
  facet_wrap(~ gu, scales="free")+
  theme(legend.position="right")

fw181920_long %>% 
  filter(gu %in% sort(seoulCode$citySggName)[13:18]) %>% 
  ggplot()+
  geom_line(aes(x=ymd(date), y=disq_t, color=gu))+
  facet_wrap(~ gu, scales="free")+
  theme(legend.position="right")

fw181920_long %>% 
  filter(gu %in% sort(seoulCode$citySggName)[19:24]) %>% 
  ggplot()+
  geom_line(aes(x=ymd(date), y=disq_t, color=gu))+
  facet_wrap(~ gu, scales="free")+
  theme(legend.position="right")
```


**Communities with missing data**

```{r}
fw181920_long_weekly %>% 
  filter(gu %in% c("강남구","강북구","관악구")) %>% 
  ggplot()+
  geom_line(aes(x=ymd(Week), y=disq_t, color=gu))+
  facet_wrap(~ gu, scales="free")+
  theme(legend.position="top")

fw181920_long_weekly %>% 
  filter(gu %in% c("강남구","강북구","관악구")) %>% 
  filter(year(Week) == 2020) %>% 
  ggplot()+
  geom_line(aes(x=ymd(Week), y=disq_t, color=gu))+
  facet_wrap(~ gu, scales="free")+
  theme(legend.position="top")
```

비중이 많이 바뀌는가?

```{r}
fw_weight = fw181920_gu_weekly
fw_weight %>% select(-Week) %>% rowSums(na.rm=T) -> fw_weight$서울시
fw_weight = data.frame(Week=fw_weight$Week, fw_weight[, -1] / fw_weight$서울시)
fw_weight[,c(1, 2:9)] %>% gather("gu", "weight", -Week) %>% ggplot(aes(x=Week, y=weight, color=gu))+geom_line(size=1.5)
fw_weight[,c(1, 10:17)] %>% gather("gu", "weight", -Week) %>% ggplot(aes(x=Week, y=weight, color=gu))+geom_line(size=1.5)
fw_weight[,c(1, 18:25)] %>% gather("gu", "weight", -Week) %>% ggplot(aes(x=Week, y=weight, color=gu))+geom_line(size=1.5)
```


1. 관악구
```{r}
fw181920_guanak = fw181920_gu %>% select(date, 관악구)
idx = min(which(!is.na(fw181920_guanak[,'관악구'])))
fw181920_gu[,date][idx]
```

```{r}
fw18H2_gu = fw181920_gu %>% filter(year(date) == 2018) %>% filter(month(date) == 7)
fw18H2_gu %>% select(-date) %>% rowSums(na.rm=T) -> fw18H2_gu$서울시
fw18H2_gu_percent = data.frame(date = fw18H2_gu$date, fw18H2_gu[,-1] / fw18H2_gu$서울시)
(guanak18H1weight = mean(fw18H2_gu_percent[,'관악구']))
```

dates to be imputed
```{r}
guanak_missing_idx = (fw181920_gu$date >= "2018-01-01" & fw181920_gu$date <= "2018-06-30")
fw181920_gu[guanak_missing_idx, 관악구]
```


2. 강북구, 강남구
```{r}
fw20_gu = fw181920_gu %>% filter(year(date) == 2020)
fw20_gu %>% select(-date) %>% rowSums() -> fw20_gu$서울시
fw20_gu_percent = data.frame(date=fw20_gu$date, fw20_gu[, -1] / fw20_gu$서울시)
fw20_gu_percent_08 = fw20_gu_percent %>% filter(month(date) == 8)
weights = apply(fw20_gu_percent_08[, -1], 2, mean)
(gangnam181920weight = weights['강남구'])
(gangbuk181920weight = weights['강북구'])
```
dates to be imputed: 모든 기간

$$
obssum = truesum \times (1-\alpha)\\
truesum = obssum \times \dfrac{1}{1-\alpha}\\
missing=truesum\times \alpha = obssum \times \dfrac{\alpha}{1-\alpha}\\ 
(obssum +missing = obssum \times \dfrac{1}{1-\alpha} =truesum)
$$

inflate obs sum (estimate true sum)
```{r}
fw181920_gu_imputed = fw181920_gu
obsSum = data.frame(date = fw181920_gu_imputed$date)
fw181920_gu_imputed %>% select(-date) %>% rowSums(na.rm=T) -> obsSum$total
obsSum[guanak_missing_idx, "total"] = obsSum[guanak_missing_idx, "total"] * 1 / (1-guanak18H1weight - gangnam181920weight - gangbuk181920weight)
obsSum[-guanak_missing_idx, "total"] = obsSum[-guanak_missing_idx, "total"] * 1 / (1 - gangnam181920weight - gangbuk181920weight)
```


impute missing values
```{r}
fw181920_gu_imputed[guanak_missing_idx, "관악구"] = obsSum[guanak_missing_idx, "total"] * guanak18H1weight
fw181920_gu_imputed[, "강남구"] = obsSum[, "total"] * gangnam181920weight
fw181920_gu_imputed[, "강북구"] = obsSum[, "total"] * gangbuk181920weight
```

see results
```{r}
fw181920_total_imputed = fw181920_gu_imputed %>% gather("gu", "disq_t", -date)

fw181920_total_imputed %>% 
  filter(gu %in% c("강남구","강북구","관악구")) %>% 
  ggplot()+
  geom_line(aes(x=ymd(date), y=disq_t, color=gu))+
  facet_wrap(~ gu, scales="free")+
  theme(legend.position="top")

fw181920_total_imputed %>% 
  filter(gu %in% c("강남구","강북구","관악구")) %>% 
  filter(year(date) == 2020) %>% 
  ggplot()+
  geom_line(aes(x=ymd(date), y=disq_t, color=gu))+
  facet_wrap(~ gu, scales="free")+
  theme(legend.position="top")
```

```{r}
Week = as.Date(cut(fw181920_gu_imputed$date, "week"))
fw181920_gu_imputed_weekly = aggregate(.~ Week, fw181920_gu_imputed[,-1], sum, na.action=NULL)
fw181920_gu_imputed_weekly = fw181920_gu_imputed_weekly[1:(nrow(fw181920_gu_imputed_weekly)-1), ]
head(fw181920_gu_imputed_weekly)

fw181920_long_imputed_weekly = fw181920_gu_imputed_weekly %>% gather("gu", "disq_t", -Week)
head(fw181920_long_imputed_weekly)
```

```{r}
fw181920_long_imputed_weekly %>% 
  filter(gu %in% c("강남구","강북구","관악구")) %>% 
  ggplot()+
  geom_line(aes(x=ymd(Week), y=disq_t, color=gu))+
  facet_wrap(~ gu, scales="free")+
  theme(legend.position="top")

fw181920_long_imputed_weekly %>% 
  filter(gu %in% c("강남구","강북구","관악구")) %>% 
  filter(year(Week) == 2020) %>% 
  ggplot()+
  geom_line(aes(x=ymd(Week), y=disq_t, color=gu))+
  facet_wrap(~ gu, scales="free")+
  theme(legend.position="top")
```



```{r}
#write.table(fw181920_gu_imputed_weekly, "data/fw181920_gu_imputed_weekly.csv", sep=",", row.names = F, fileEncoding = "UTF-8")
#write.table(fw181920_long_imputed_weekly, "data/fw181920_long_imputed_weekly.csv", sep=",", row.names = F, fileEncoding = "UTF-8")
fw181920_gu_imputed_weekly = fread("data/fw181920_gu_imputed_weekly.csv", encoding = "UTF-8")
fw181920_long_imputed_weekly = fread("data/fw181920_long_imputed_weekly.csv", encoding = "UTF-8")
```

```{r}
fw181920_total_imputed_weekly = data.frame(week = fw181920_gu_imputed_weekly$Week, disq_t = rowSums(fw181920_gu_imputed_weekly[,-1]))
ggplot(fw181920_total_imputed_weekly) + geom_line(aes(x=ymd(week), y=disq_t))
dim(fw181920_total_imputed_weekly)
```



### 2017년 데이터도 포함하자~!

```{r}
fw17 = fread("fw2017seoul.csv", encoding = "UTF-8")
fw17 = fw17 %>% unite("date", c("년도", "월", "일"), sep="-") %>% mutate(date = ymd(date)) %>% 
  select("date", "지자체명", "배출량(kg)")
colnames(fw17)[3] = "disq_t"
fw17_gu = fw17 %>% mutate(disq_t = as.numeric(gsub(",", "", disq_t))/1e6) %>% spread("지자체명", disq_t)
head(fw17_gu)
```

```{r}
Week = as.Date(cut(fw17_gu$date, "week"))
fw17_gu_weekly = aggregate(.~ Week, fw17_gu[,-1], sum, na.action=NULL)
fw17_gu_weekly = fw17_gu_weekly[2:(nrow(fw17_gu_weekly)), ]
head(fw17_gu_weekly)

fw17_long_weekly = fw17_gu_weekly %>% gather("gu", "disq_t", -Week)
head(fw17_long_weekly)
sum(is.na(fw17_long_weekly$disq_t)) # NA 없음

fw17_long_weekly %>% 
  filter(gu %in% sort(seoulCode$citySggName)[1:12]) %>% 
  ggplot()+
  geom_line(aes(x=ymd(Week), y=disq_t, color=gu))+
  facet_wrap(~ gu, scales="free")+
  theme(legend.position="right")

fw17_long_weekly %>% 
  filter(gu %in% sort(seoulCode$citySggName)[13:18]) %>% 
  ggplot()+
  geom_line(aes(x=ymd(Week), y=disq_t, color=gu))+
  facet_wrap(~ gu, scales="free")+
  theme(legend.position="right")

fw17_long_weekly %>% 
  filter(gu %in% sort(seoulCode$citySggName)[19:24]) %>% 
  ggplot()+
  geom_line(aes(x=ymd(Week), y=disq_t, color=gu))+
  facet_wrap(~ gu, scales="free")+
  theme(legend.position="right")
```


inflate obs sum (estimate true sum)
```{r}
fw17_gu_imputed = fw17_gu
obsSum = data.frame(date = fw17_gu_imputed$date)
fw17_gu_imputed %>% select(-date) %>% rowSums(na.rm=T) -> obsSum$total
obsSum[, "total"] = obsSum[, "total"] * 1 / (1-guanak18H1weight - gangnam181920weight - gangbuk181920weight)
```

impute missing values
```{r}
fw17_gu_imputed[, "관악구"] = obsSum[, "total"] * guanak18H1weight
fw17_gu_imputed[, "강남구"] = obsSum[, "total"] * gangnam181920weight
fw17_gu_imputed[, "강북구"] = obsSum[, "total"] * gangbuk181920weight
```

```{r}
fw17_gu_imputed = fw17_gu_imputed %>% select(sort(tidyselect::peek_vars()))
head(fw17_gu_imputed)
```

Rbind 17181920 and display results and visualize results 

```{r}
fw17_gu_imputed$date = ymd(fw17_gu_imputed$date)
fw181920_gu_imputed$date = ymd(fw181920_gu_imputed$date)
fw1720_gu_imputed = rbind(fw17_gu_imputed, fw181920_gu_imputed, use.names=F)
fw1720_long_imputed = fw1720_gu_imputed %>% gather("gu", "disq_t", -date)

Week = as.Date(cut(fw1720_gu_imputed$date, "week"))
fw1720_gu_imputed_weekly = aggregate(.~ Week, fw1720_gu_imputed[,-1], sum, na.action=NULL)
fw1720_gu_imputed_weekly = fw1720_gu_imputed_weekly[2:(nrow(fw1720_gu_imputed_weekly)-1), ]
head(fw1720_gu_imputed_weekly)

fw1720_long_imputed_weekly = fw1720_gu_imputed_weekly %>% gather("gu", "disq_t", -Week)
head(fw1720_long_imputed_weekly)
sum(is.na(fw1720_long_imputed_weekly$disq_t)) # NA 없음

fw1720_long_imputed_weekly %>% 
  filter(gu %in% sort(seoulCode$citySggName)[1:12]) %>% 
  ggplot()+
  geom_line(aes(x=ymd(Week), y=disq_t, color=gu))+
  facet_wrap(~ gu, scales="free")+
  theme(legend.position="right")

fw1720_long_imputed_weekly %>% 
  filter(gu %in% sort(seoulCode$citySggName)[13:18]) %>% 
  ggplot()+
  geom_line(aes(x=ymd(Week), y=disq_t, color=gu))+
  facet_wrap(~ gu, scales="free")+
  theme(legend.position="right")

fw1720_long_imputed_weekly %>% 
  filter(gu %in% sort(seoulCode$citySggName)[19:24]) %>% 
  ggplot()+
  geom_line(aes(x=ymd(Week), y=disq_t, color=gu))+
  facet_wrap(~ gu, scales="free")+
  theme(legend.position="right")
```

```{r}
#write.table(fw1720_gu_imputed, "data/fw1720_gu_imputed.csv", sep=",", row.names = F, fileEncoding = "UTF-8")
#write.table(fw1720_long_imputed, "data/fw1720_long_imputed.csv", sep=",", row.names = F, fileEncoding = "UTF-8")
#write.table(fw1720_gu_imputed_weekly, "data/fw1720_gu_imputed_weekly.csv", sep=",", row.names = F, fileEncoding = "UTF-8")
#write.table(fw1720_long_imputed_weekly, "data/fw1720_long_imputed_weekly.csv", sep=",", row.names = F, fileEncoding = "UTF-8")
head(fread("data/fw1720_gu_imputed.csv", encoding = "UTF-8"))
```


```{r}
fw1720_total_imputed_weekly = data.frame(Week = fw1720_gu_imputed_weekly$Week, disq_t = rowSums(fw1720_gu_imputed_weekly[,-1]))
ggplot(fw1720_total_imputed_weekly) + geom_line(aes(x=ymd(Week), y=disq_t), size=1.2)
dim(fw1720_total_imputed_weekly)
#write.table(fw1720_total_imputed_weekly, "data/fw1720_seoul_weekly.csv", sep=",", row.names = F, fileEncoding = "UTF-8")
```

비중이 많이 바뀌는가?

```{r}
fw_weight = fw1720_gu_imputed_weekly
fw_weight %>% select(-Week) %>% rowSums(na.rm=T) -> fw_weight$서울시
fw_weight = data.frame(Week=fw_weight$Week, fw_weight[, -1] / fw_weight$서울시)
fw_weight[,c(1, 2:9)] %>% gather("gu", "weight", -Week) %>% ggplot(aes(x=Week, y=weight, color=gu))+geom_line(size=1.5)
fw_weight[,c(1, 10:17)] %>% gather("gu", "weight", -Week) %>% ggplot(aes(x=Week, y=weight, color=gu))+geom_line(size=1.5)
fw_weight[,c(1, 18:25)] %>% gather("gu", "weight", -Week) %>% ggplot(aes(x=Week, y=weight, color=gu))+geom_line(size=1.5)
```



